【裁判字號】    99,審交易,83
【裁判日期】    990730
【裁判案由】    過失傷害
【裁判全文】
臺灣桃園地方法院刑事判決            99年度審交易字第83號
公  訴  人  臺灣桃園地方法院檢察署檢察官
被      告  甲○○
上列被告因過失傷害案件，經檢察官提起公訴（99年度調偵字第
98號），被告於本院準備程序進行中，就被訴事實為有罪之陳述
，經本院告知簡式審判程序意旨，並聽取當事人之意見後，本院
裁定依簡式審判程序審理，判決如下：
    主  文
甲○○因過失傷害人，處拘役伍拾日，如易科罰金，以新臺幣壹
仟元折算壹日。
    事  實
一、甲○○於民國97年12月24日某時，在某處飲完3 杯啤酒後，
    尚未達不能安全駕駛之程度（案發後經警方以呼氣測試酒精
    濃度為0.11MG /L） ，於同日晚間9 時40分許，駕駛車牌號
    碼GRR —796 號重型機車，沿桃園縣桃園市○○路往中正路
    方向行駛，行經桃園縣桃園市○○路一段150 號前時，本應
    注意車輛行駛之車前狀況，隨時採取必要之安全措施，而依
    當時情形天候晴、夜間有照明、路況視距皆良好及無障礙物
    。甲○○理應注意車輛行駛時，駕駛人應注意車前狀況，隨
    時採取必要之安全措施，而依當時又無不能注意之情事，竟
    疏於注意前方，適行人乙○○亦未遵守行人穿越道路，在設
    有行人穿越道者，必須經由行人穿越道穿越，不得在其100
    公尺範圍內穿越道路之規定，由莊敬路一段150 號對面由西
    往東穿越莊敬路至莊敬路一段150 號，甲○○因而隨即緊急
    煞車而滑倒，其機車前車頭滑向甲○○身體右側，致乙○○
    因此受有臉部撕裂傷約5 公分併牙齒斷裂（2 顆）、右手及
    右踝挫傷、左腕及右膝挫擦傷之傷害。甲○○於肇事後留在
    現場，於警員到場處理車禍事故尚不知何人為犯罪人時，主
    動向警員表明其為肇事車輛駕駛人，自首而接受裁判。
二、案經告訴人乙○○訴由臺灣桃園地方法院檢察署檢察官偵查
    起訴。
    理  由
一、本案被告甲○○所犯係死刑、無期徒刑或最輕本刑為3 年以
    上有期徒刑以外之罪，其於本院準備程序期日中就被訴事實
    為有罪之陳述，經本院告知簡式審判程序之旨，並聽取當事
    人意見後，由本院依刑事訴訟法第273 條之1 第1 項規定裁
    定進行簡式審判程序，合先敘明。
二、上揭犯罪事實，業據被告甲○○於檢察官訊問、本院審理時
    均坦承不諱，並經告訴人即被害人乙○○分別於警詢、檢察
    官訊問時供述無訛，並有道路交通事故現場圖、道路交通事
    故現場照片、道路交通事故調查報告表（一）、（二）及臺
    灣省桃園縣區車輛行車事故鑑定委員會99年6 月11日桃縣行
    字第0995202169號函暨函附鑑定意見書等附卷可參。而被害
    人乙○○因本件車禍受傷，亦有敏盛綜合醫院診斷證明書1
    份在卷可稽。足見被告之任意性自白與事實相符，而堪採信
    。
三、按駕駛人應注意車前狀況，並隨時採取必要之安全措施，道
    路交通安全規則第94條第3 項定有明文。準此，被告駕駛上
    開車輛，於上揭時、地，行經上開肇事路段，應依法負有上
    述注意義務，再觀諸卷附道路交通事故調查報告表（一）、
    （二）所載，肇事時天候晴、夜間有照明、路況視距良好及
    無障礙物，並無不能注意之情事，詎被告駕車行經上開肇事
    地點，竟疏未注意，致生本件車禍，可證被告違反注意義務
    之駕車行為顯有過失。告訴人既係因本件車禍受傷，則被告
    駕車肇事行為與告訴人受傷結果間，自具有相當因果關係。
    至於肇事地點前25公尺處，已劃設行人穿越道，此有道路交
    通事故現場圖可資佐證，縱使告訴人於穿越道路時，有違反
    道路交通安全規則第134 條第1 款，行人在設有行人穿越道
    路段，不得在其100 公尺內穿越道路之規定，亦有過失，惟
    亦不得解免被告前開過失之刑責。是被告過失傷害之犯行足
    堪認定，應予以論罪科刑。
四、核被告甲○○所為，係犯刑法第284 條第1 項前段之過失傷
    害罪。被告雖因酒後駕車肇事，但其吐氣所含酒精濃度僅每
    公升0.11毫克，未超過道路交通安全規則第114 條第2 款標
    準（每公升0.25毫克），是本件毋庸依道路交通管理處罰條
    例第86條第1 項規定加重其刑，併此敘明。被告肇事後，於
    警員到現場處理時，主動向警員陳明其為肇事車輛駕駛人，
    自首而受裁判，此有桃園縣政府警察局道路交通事故肇事人
    自首情形紀錄表1 份可按，爰依刑法第62條前段規定減輕其
    刑。爰審酌被告夜間酒後駕車、對注意義務之違反，造成被
    害人傷害之結果、犯罪情節、過失行為之態樣，至今尚未與
    告訴人達成和解，及犯後態度尚佳等一切情狀，量處如主文
    所示之刑，並諭知易科罰金之折算標準。
據上論斷，應依刑事訴訟法第273 條之1 第1 項、第299 條第1
項前段，刑法第284 條第1 項前段、第62條前段、第41條第1 項
前段，刑法施行法第1 條之1 第1 項、第2 項前段，判決如主文
。
本案經檢察官潘怡華到庭執行職務。
中    華    民    國    99    年    7     月    30    日
                        刑事庭  法  官  劉為丕
以上正本證明與原本無異。
如不服本判決，應於判決送達後10日內向本院提出上訴狀（應附
繕本），其未敘述上訴理由者，應於上訴期間屆滿後20日內補提
理由書狀於本院，上訴於臺灣高等法院。
                                書記官  吳忻蒨
中    華    民    國    99    年    7     月    30    日
附錄本案論罪科刑依據之法條：
中華民國刑法第284 條 (過失傷害罪)
因過失傷害人者，處6 月以下有期徒刑、拘役或5 百元以下罰金
，致重傷者，處1 年以下有期徒刑、拘役或5 百元以下罰金。
從事業務之人，因業務上之過失傷害人者，處1 年以下有期徒刑
、拘役或1 千元以下罰金，致重傷者，處3 年以下有期徒刑、拘
役或2 千元以下罰金。

司法院資訊處製作；財團法人民間司法改革基金會備份。
